【裁判字號】    99,易,406
【裁判日期】    990531
【裁判案由】    竊盜
【裁判全文】
臺灣彰化地方法院刑事判決               99年度易字第406號
公  訴  人  臺灣彰化地方法院檢察署檢察官
被      告  乙○○
上列被告因竊盜案件，經檢察官提起公訴（99年度偵字第2506號）
，本院判決如下：
    主    文
乙○○竊盜，累犯，處有期徒刑陸月，如易科罰金，以新臺幣壹
仟元折算壹日。
    犯罪事實
一、乙○○曾於民國(下同)98年1月9日因竊盜案件，經臺灣臺中
    地方法院以98年度沙簡字第855號刑事判決判處有期徒刑3月
    及拘役55日確定，經接續執行，於98年年6月27日執行完畢
    。詎猶不知悔改，竟與自稱為「林明福」不詳姓名年籍成年
    男子，共同基於意圖為自己不法之所有之犯意聯絡，於99年
    1月16日上午11時20分許，由乙○○駕駛車牌號碼6Q－6665
    號廂型車（車主登記為乙○○之女紀家蓉），搭載「林明福
    」前往甲○○位在彰化縣秀水鄉竹圍巷7號倉庫旁空地後，
    乙○○及「林明福」分別下車，由乙○○在旁把風，「林明
    福」則擅自進入自甲○○未關鐵捲門之倉庫內，徒手竊取甲
    ○○所有之「共立牌」農用動力噴霧器2臺，得手後，「林
    明福」即將農用動力噴霧器2臺搬至上開廂型車內，乙○○
    隨即上車駕駛車輛，於同日上午11時22分許搭載「林明福」
    逃離現場。嗣經甲○○報警而循線查獲。
二、案經彰化縣警察局鹿港分局報請臺灣彰化地方法院檢察署檢
    察官偵查起訴。
    理    由
一、因現行刑事訴訟法為保障被告之反對詰問權，排除具有虛偽
    危險性之傳聞證據，以求實體真實之發見，於該法第159條
    第1項明定被告以外之人於審判外之言詞或書面陳述，除法
    律有規定者外，不得作為證據。又被告以外之人於審判外之
    陳述，雖不符前4條之規定（即刑事訴訟法第159條之1至同
    條之4），而經當事人於審判程序同意作為證據，法院審酌
    該言詞陳述或書面陳述作成時之情況，認為適當者，亦得為
    證據；當事人、代理人或辯護人於法院調查證據時，知有第
    159條第1項不得為證據之情形，而未於言詞辯論終結前聲明
    異議者，視為有前項之同意，刑事訴訟法第159條之5定有明
    文。本件公訴人、被告、辯護人於言詞辯論終結前，就證人
    甲○○、紀家蓉於警詢時證述之供述證據之證據能力並不爭
    執，且並未主張有刑事訴訟法第159條第1項不得為證據之情
    形，應認已同意各該證據資料均得作為證據，且經本院審酌
    後，認無不適當之情形，則此部分之供述證據均有證據能力
    。
二、訊據被告乙○○固坦承有於前揭時間駕駛上開廂型車搭載「
    林明福」至上址等情，惟矢口否認有何竊盜犯行，辯稱當
    時係與「林明福」先前往鹿港鎮拜拜，經人介紹而前往秀水
    鄉尋訪草藥，當時係下車詢問村民草藥事宜，並未行竊云云
    。經查：
１、被害人甲○○之農用動力噴霧器2臺於前揭時、地遭竊等情
    ，業據證人即被害人甲○○於警詢時證述甚詳，查其與被告
    無何結怨之事證，其於警詢時所為之證述，應屬可信。
２、經臺灣彰化地方法院檢察署檢察官勘驗被害人甲○○上址倉
    庫於99年1月16日11時20分許至22分許止之錄影光碟之結果
    ，發現下列情形：
、上開廂型車於99年1月16日11時20分52秒，駛入被害人甲○
    ○倉庫旁空地停放。
、上開廂型車之駕駛於99年1月16日11時20分54秒，開啟車門
    下車。
、上開廂型車之駕駛於99年1月16日11時20分57秒，跑向車頭
    前方，副駕駛座之乘客開啟車門下車。
、上開廂型車之副駕駛座之乘客於99年1月16日11時21分18秒
    ，開啟廂型車後方側門。
、上開廂型車之副駕駛座之乘客於99年1月16日11時21分49秒
    ，關閉廂型車副駕駛座車門及後方側門。
、上開廂型車之副駕駛座之乘客於99年1月16日11時22分5秒，
    再度開啟廂型車副駕駛座車門下車，進入倉庫內。
、上開廂型車之副駕駛座之乘客於99年1月16日11時22分7秒，
    再度返回廂型車內，駕駛則自前方跑回停車位置。
、上開廂型車之駕駛於99年1月16日11時22分10秒，駕駛開啟
    車門上車。
、上開廂型車之駕駛於99年1月16日11時22分13秒，駕駛返回
    車內發動車輛。
    以上影像紀錄及勘驗結果，有臺灣彰化地方法院檢察署檢察
    官勘驗筆錄附卷可稽，足認屬實。
３、由以上被告坦承其有駕駛上開廂型車附載「林明福」於前揭
    時間至上址之情節，再參照上開影像紀錄及勘驗情形，足信
    「林明福」有進入上址倉庫竊取被害人甲○○所有之農用動
    力噴霧器2臺得手，再搬運至上開廂型車後離去之事實。
４、「林明福」下車後下手行竊時，被告既然在旁，對於「林明
    福」所為自屬知悉，乃被告與「林明福」於短暫瞬間之1分
    19秒時間幾乎同步下車及上車，且駕駛上開廂型車將贓物載
    離現場，若非事先有共同基於竊盜之犯意聯絡，彼此加以配
    合，「林明福」豈有可能有如此高之竊盜效率？
５、被告就其尋訪草藥之辯解，僅空言其說，且如欲向鄉民尋訪
    草藥，其舉措應有禮得體，豈有未見有人在場，即逕駕駛車
    輛逼進緊鄰他人倉庫停放，並容任同伴擅自進入他人倉庫之
    理？
    綜上所述，被告上開辯解，無非卸責之詞，不足採信。前揭
    犯行，事證明確，堪以認定。
三、核被告所為，係犯刑法第320條第1項之罪。被告曾受如犯罪
    事實欄所示之確定判決及有期徒刑之執行完畢，有臺灣高等
    法院被告前案紀錄表附卷可憑，其於有期徒刑執行完畢後之
    5 年內，故意再犯有期徒刑以上之本罪，為累犯，應依法加
    重其刑。查被告有正常工作能力，竟不自食其力，竊取物品
    ，其所侵入之倉庫緊鄰被害人住家，對於居家安寧有顯著之
    危害，並審酌被告犯罪之動機、智識程度、手段、竊取物品
    之價額約為新臺幣元18000元、所生危害及其犯後未有何悔
    改之意等一切情狀，量處如主文所示之刑，及依法諭知易科
    罰金之折算標準，以示懲儆。至檢察官請求對被告量處有期
    徒刑7月，尚屬過重，本院依前揭所應斟酌之事項，認以量
    處如主文所示之刑為妥適，附此說明。
據上論斷，應依刑事訴訟法第299條第1項前段，刑法第320條第1
項、第47條第1項、第41條第1項前段，刑法施行法第1條之1，判
決如主文。
本案經檢察官王元郁到庭執行職務。
中    華    民    國    99    年    5    月    31   日
                         刑事第二庭  法  官  羅  永  安
以上正本證明與原本無異。
如不服本判決應於收受判決後10日內向本院提出上訴書狀，並應
敘述具體理由；其未敘述上訴理由者，應於上訴期間屆滿後20日
內向本院補提理由書（均須按他造當事人之人數附繕本）「切勿
逕送上級法院」。
告訴人或被害人對於判決如有不服具備理由請求檢察官上訴者，
其上訴期間之計算係以檢察官收受判決正本之日期為準。
中    華    民    國    99    年    5     月    31    日
                                      書記官  魏  嘉  信
附錄本案論罪科刑法條全文：
中華民國刑法第320條
（普通竊盜罪、竊佔罪）
意圖為自己或第三人不法之所有，而竊取他人之動產者，為竊盜
罪，處5  年以下有期徒刑、拘役或 5 百元以下罰金。
意圖為自己或第三人不法之利益，而竊佔他人之不動產者，依前
項之規定處斷。
前二項之未遂犯罰之。

司法院資訊處製作；財團法人民間司法改革基金會備份。
